臺灣士林地方法院小額民事判決
                                 110年度士小字第1764號  
原      告  曾于軒


被      告  江旻芯
被      告  李俊鵬
            李麗娟
上列當事人間因被告犯詐欺等案件，經原告提起刑事附帶民事訴
訟（本院110年度原附民字第3號、110年度附民緝字第3號）請求
損害賠償事件，由本院刑事庭裁定移送前來，本院不經言詞辯論
，判決如下：
    主  文
原告之訴及假執行之聲請均駁回。
    事實及理由
一、按原告之訴，依其所訴之事實，在法律上顯無理由者，法院
    得不經言詞辯論，逕以判決駁回之，民事訴訟法第249條第2
    項定有明文。前開法條所稱在法律上顯無理由者，係指依原
    告於訴狀內記載之事實觀之，在法律上顯然不能獲得勝訴之
    判決者而言（最高法院62年度臺上字第845號判例可資參照
    ）。又依民事訴訟法第436條之23及第436條第2項之規定，
    民事訴訟法第249條第2項之規定於小額訴訟程序準用之。
二、原告起訴主張：於民國109年6月1日因網路購物重複下單，
    賣方稱請銀行方處理，卻聽信假冒銀行客服人員指示，操作
    ATM轉帳至詐騙集團帳戶，遭遇詐騙，詐騙金額共新臺幣（
    下同）89,876元，為此，爰依侵權行為損害賠償之法律關係
    ，起訴請求被告償還被詐騙之金額，並聲明：被告應給付原
    告89,876元，及自起訴狀繕本送達翌日起至清償日止，按年
    息百分之5計算之利息，並願供擔保請准宣告假執行。
三、經查，被告3人固有涉犯共同詐欺等犯行，而經本院刑事庭
    以109年度原訴字第11號及110年度訴緝字第11號刑事判決認
    定在案無訛（見本院卷第10頁至第45頁及第114頁至第172頁
    ）；惟被告3人並非共同參與實施對原告為詐欺取財之行為
    者，原告乃係遭謝逸皓及其所參與之詐欺集團所詐騙，此見
    上開刑事判決可明，亦即被告3人既無對原告犯共同詐欺取
    財犯行，當毋庸對原告負侵權行為損害賠償責任。綜上，被
    告3人既非對原告為共同侵權行為之人，當無對原告擔負損
    害賠償責任之理，則原告依侵權行為請求被告3人償還被詐
    騙之金額，自非有據，顯無理由，爰不經言詞辯論，逕以判
    決駁回。另原告之訴既經駁回，其假執行之聲請即失所附麗
    ，應併予駁回。
四、依民事訴訟法第436條之23、第436條第2項、第249條第2 項
    ，爰不經言詞辯論判決如主文。
五、本件係刑事附帶民事訴訟，由刑事合議庭裁定移送本庭之事
    件，依刑事訴訟法第504條第2項之規定，免納裁判費，故本
    件無應確定之訴訟費用額。
中　　華　　民　　國　　110 　年　　11　　月　　26　　日
                  士林簡易庭法  官  莊明達
上列正本係照原本作成。
如不服本判決，應於送達後20日內，向本院提出上訴狀並應記載
上訴理由，表明關於原判決所違背之法令及其具體內容與依訴訟
資料可認為原判決有違背法令之具體事實，如於本判決宣示後送
達前提起上訴者，應於判決送達後20日內補提上訴理由書（須附
繕本）。
中　　華　　民　　國　  110 　年　  11　  月　　26    日
                            書記官  王淳平